---
title: "Analisis1"
author: "Daniel Gonzalez"
date: "2023-01-27"
output: html_document
---

```{r setup, include=FALSE}
knitr::opts_chunk$set(echo = TRUE)
```

```{r echo=FALSE}
films <- read.csv("movies.csv",encoding = "UTF-8")
```

## Hoja de trabajo 1

### 1. Resumen del conjunto de datos.  

El conjunto de datos está compuesto por `r nrow(films)` filas
y `r ncol(films)` columnas.  

El resumen del conjunto de datos es el siguiente:
```{r echo=FALSE}
summary(films)
```

### 2. Tipo de cada una de las variables de dataset.  

Id: Cualitativa nominal  
Budget: Cuantitativa continua  
Genres: Cualitativa nominal  
HomePage: Cualitativa nominal  
ProductionCompany: Cualitativa nominal  
ProductionCompanyCountry: Cualitativa nominal  
ProductionCountry: Cualitativa nominal  
Revenue: Cuantitativa continua  
Runtime: Cuantitativa discreta  
Video: Cualitativa nominal  
Director: Cualitativa nominal  
Actors: Cualivativa nominal  
ActorsPopularity: Cuantitativa continua  
ActorsCharacter: Cualitativa nominal  
Title: Cualitativa nominal  
originalLanguage: Cualitativa nominal  
Popularity: Cuantitativa continua  
Release date: Cualitativa ordinal  
VoteAvg: Cuantitativa continua  
VoteCount: Cuantitativa discreta  
GenresAmount: Cuantitativa discreta  
ProductionCoAmount: Cuantitativa discreta  
ProductionCountriesAmount: Cuantitativa discreta  
ActorsAmount: Cuantitativa discreta  
CastWomenAmount: Cuantitativa discreta  
CastMenAmount: Cuantitativa discreta  

## 3. Pruebas de normalidad para variables cuantitativas y tablas de  
## frecuencia para variables cualitativas.  
##  
### Prueba de normalidad para **budget**.  
  
Inicialmente se muestra un histograma de la distribución de budget.

```{r echo=F}
hist(films$budget)
```


A continuación se realizó un QQplot para observar la distribución de los
valores de budget.  
```{r echo=FALSE}
qqnorm(films$budget)
qqline(films$budget, col="red")
```

Es posible observar que la distribución de budget se aleja significativamente de la distribución teórica. Esto indica que probablemente no se tenga una distribución normal.  

Para corroborar esto se realizó la prueba de normalidad de Kolmogorov-Smirnov, usando la media y desviación estándar del budget del dataset. También se realizó la prueba de normalidad de lLilliefors.

```{r echo=F}
ks.test(films$budget, rnorm(nrow(films), mean(films$budget), sd(films$budget)))

library(nortest)
lillie.test(films$budget)
```

Como se observa en ambos resultados, el valor de p es menor que el nivel de significancia (0.05), por lo que se puede afirmar que la distribución de budget no es normal.  

### Prueba de normalidad para **runtime**.

Primero se realizó un histograma para observar la distribución de la variable.

```{r echo=F}
hist(films$runtime)
```

Luego se realizó un QQplot para observar la distribución de los
valores de runtime.  
```{r echo=FALSE}
qqnorm(films$runtime)
qqline(films$runtime, col="red")
```

En este caso, la distribución de los datos de runtime no se aleja tanto de la distribución teórica. Los extremos de los datos son los que están más alejados de la línea teórica. Por otra parte, en el histograma anterior, se puede observar que se tiene una forma que pareciera ser normal.

Se realizó la prueba de normalidad de Kolmogorov-Smirnov, usando la media y desviación estándar de runtime del dataset. Además, se hizo una prueba de normalidad con Lilliefors. 

```{r echo=F}
ks.test(films$runtime, rnorm(nrow(films), mean(films$runtime), sd(films$runtime)))

library(nortest)
lillie.test(films$runtime)
```

Al observar los resultados de ambas pruebas, los valores de p son menores que el nivel de significancia. Por lo tanto, la distribución de runtime no es normal.  

### Prueba de normalidad para **popularity**.

Se realizó un QQplot para observar la distribución de los
valores de popularity.  
```{r echo=FALSE}
qqnorm(films$popularity)
qqline(films$popularity, col="red")
```

Es posible observar que la distribución de la variable sigue la distribución teórica. Sin embargo, en el extremo final, se aleja bastante de la línea.  

Se realizó la prueba de normalidad de Kolmogorov-Smirnov y Lilliefors para determinar si se tiene una distribución normal.

```{r echo=F}
ks.test(films$popularity, rnorm(nrow(films), mean(films$popularity), sd(films$popularity)))

library(nortest)
lillie.test(films$popularity)
```

Se puede determinar, debido a que el valor p es menor al nivel de significancia, que la distribución de popularity no es normal.

### Prueba de normalidad para **voteAvg**.

Se realizó un histograma para observar la distribución de la variable.

```{r echo=F}
hist(films$voteAvg)
```

Se puede observar en el histograma que existe un sesgo a la izquierda en la distribución.

A continuación se realizó un QQplot para observar la distribución de los
valores de voteAvg.  
```{r echo=FALSE}
qqnorm(films$voteAvg)
qqline(films$voteAvg, col="red")
```

Es posible observar una diferencia con la distribución teórica en la variable, sobre todo en los extremos. Sin embargo, un gran porcentaje de los valores de la distribución se acercan a la línea, por lo que puede ser que sea normal la distribución  

Se realizó la prueba de normalidad de Kolmogorov-Smirnov y Lilliefors para determinar si se tiene una distribución normal.

```{r echo=F}
ks.test(films$voteAvg, rnorm(nrow(films), mean(films$voteAvg), sd(films$voteAvg)))

library(nortest)
lillie.test(films$voteAvg)
```

La distribución de voteAvg no es normal, debido a que el valor p de ambos tests no es mayor al nivel de significancia (0.05).

### Prueba de normalidad para **voteCount**.  

A continuación se realizó un QQplot para observar la distribución de los
valores de voteCount.  
```{r echo=FALSE}
qqnorm(films$voteCount)
qqline(films$voteCount, col="red")
```

Es posible observar que la distribución de budget se aleja significativamente de la distribución teórica. Esto indica que probablemente no se tenga una distribución normal.  

Luego se realizó la prueba de normalidad de Kolmogorov-Smirnov, usando la media y desviación estándar del budget del dataset.

```{r echo=F}
ks.test(films$voteCount, rnorm(nrow(films), mean(films$voteCount), sd(films$voteCount)))

library(nortest)
lillie.test(films$voteCount)
```

A continuación se realizó un QQplot para observar la distribución de los
valores de genresAmount.  
```{r echo=FALSE}
qqnorm(films$genresAmount)
qqline(films$genresAmount, col="red")
```

Es posible observar que la distribución de budget se aleja significativamente de la distribución teórica. Esto indica que probablemente no se tenga una distribución normal.  

Luego se realizó la prueba de normalidad de Kolmogorov-Smirnov, usando la media y desviación estándar del budget del dataset.

```{r echo=F}
ks.test(films$genresAmount, rnorm(nrow(films), mean(films$genresAmount), sd(films$genresAmount)))

library(nortest)
lillie.test(films$genresAmount)
```

A continuación se realizó un QQplot para observar la distribución de los
valores de productionCoAmount.  
```{r echo=FALSE}
qqnorm(films$productionCoAmount)
qqline(films$productionCoAmount, col="red")
```

Es posible observar que la distribución de budget se aleja significativamente de la distribución teórica. Esto indica que probablemente no se tenga una distribución normal.  

Luego se realizó la prueba de normalidad de Kolmogorov-Smirnov, usando la media y desviación estándar del budget del dataset.

```{r echo=F}

ks.test(films$productionCoAmount, rnorm(nrow(films), mean(films$productionCoAmount), sd(films$productionCoAmount)))

library(nortest)
lillie.test(films$productionCoAmount)
```

A continuación se realizó un QQplot para observar la distribución de los
valores de castWomenAmount.  
```{r echo=FALSE}
castWomen <- strtoi(films$castWomenAmount)
length(castWomen)
qqnorm(castWomen)
qqline(castWomen, col="red")
```

Es posible observar que la distribución de budget se aleja significativamente de la distribución teórica. Esto indica que probablemente no se tenga una distribución normal.  

Luego se realizó la prueba de normalidad de Kolmogorov-Smirnov, usando la media y desviación estándar del budget del dataset.

```{r echo=F}

library(nortest)
lillie.test(castWomen)
```


## 4. Preguntas importantes del dataset.

### 4.1 ¿Cuáles son las 10 películas que contaron con más presupuesto?  

Las 10 películas que tuvieron mayor presupuesto se muestran a continuación  
mostrando también su presupuesto respectivo.
```{r, echo=FALSE}
ordered <- films[order(films$budget, decreasing=T),]
firstTenMovies <- ordered[1:10,]
firstTenMovies <- firstTenMovies[, c("title", "budget")]

library(ggplot2)

p <- ggplot(firstTenMovies, aes(x=title, y=budget, fill=title)) +
  geom_bar(stat="identity")+theme_minimal()+theme(axis.text.x=element_blank(),
        axis.ticks.x=element_blank())

p + scale_fill_brewer(palette="Dark2")
```


### 4.2 ¿Cuáles son las 10 películas que más ingresos tuvieron?  

Las 10 películas que tuvieron más ingresos, con su cantidad respectiva, se  
muestran a continuación.
```{r, echo=FALSE}
filmsByRevenue <- films[order(films$revenue, decreasing=T),]
firstTenMovies <- filmsByRevenue[1:10,]
firstTenMovies[, c("title", "revenue")]
```

### 4.3 ¿Cuál es la películas que más votos tuvo?  

La película que más votos tuvo se muestra a continuación  
```{r, echo=FALSE}
ordered <- films[order(films$voteCount, decreasing=T),]
firstTenMovies <- ordered[1,]
firstTenMovies[, c("title", "voteCount")]
```


### 4.10 ¿Quiénes son los directores que hicieron las 20 películas mejor calificadas? 


```{r, echo=FALSE}
ordered <- films[order(films$voteAvg, decreasing=T),]
directors <- ordered[1:20,]
directors <- directors[, c("director")]
directors <- directors[directors != ""]
directors <- unique(directors)
for (x in directors) {
  if (validUTF8(x)) {
    print(unlist(strsplit(x, split = "|", fixed = T)))
  }
}
# strsplit(directors, split = "|", fixed = T) 
```

## OTRO 4.6

```{r}
ordered <- films[order(films$runtime, decreasing=T),]
firstTwentyMovies <- ordered[1:20,]
genres20 <- vapply(strsplit(firstTwentyMovies[, c("genres")], split="|", fixed = T), '[', 1, FUN.VALUE = character(1))

unique(genres20)

genres <- vapply(strsplit(films[, c("genres")], split="|", fixed = T), '[', 1, FUN.VALUE = character(1))

table <- table(genres)
names(table[which.max(table)])
barplot(table)

```

## 4.12

```{r}
months <- strtoi(format(as.POSIXct(films$releaseDate), "%m"))
chisq.test(months, films$revenue)
```

## 4.14

```{r}
cor(films$voteAvg, films$popularity)
cor(films$popularity, films$revenue)
cor(films$voteAvg, films$revenue)
```

## 4.11

```{r}
cor(films$budget, films$revenue)
```

## Preguntas extra

### ¿La cantidad de géneros a la que pertenece una películas influye en su popularidad y sus ganancias?

### ¿La popularidad de una película se relaciona con la popularidad de los actores en ella?

### ¿Cuál es la correlación entre la cantidad de compañías y la popularidad de una película?


