---
title: "Markdown_Franco.Rmd"
author: "Diego Franco"
date: "2023-31-01"
output: html_document
---

```{r setup, include=FALSE}
knitr::opts_chunk$set(echo = TRUE)
```
```{r echo=FALSE}
films <- read.csv("movies.csv",encoding = "UTF-8")
```
### 4.10


```{r, echo=FALSE}
ordered <- films[order(films$voteAvg, decreasing=T),]
directors <- ordered[1:20,]
directors <- directors[, c("director")]
directors <- directors[directors != ""]
directors <- unique(directors)
for (x in directors) {
  if (validUTF8(x)) {
    print(unlist(strsplit(x, split = "|", fixed = T)))
  }
}
# strsplit(directors, split = "|", fixed = T) 
```

## 4.11
```{r echo = FALSE}
library(corrplot)

mat <- cor(films[,c("revenue","budget","voteAvg","voteCount","popularity","genresAmount")])

corrplot(mat)
```

Por medio de la grafica nos podemos dar cuenta que existe una relacion entre el presupuesto y los ingresos de las peliculas. Cabe mencionar que existen datos a tipicos que no cumplen con la relacion pero esto no quiere decir que no exista.



## 4.12

```{r}

meses <- as.Date(films[, c("releaseDate")])

ingresos_por_mes <- tapply(films$revenue, format(meses, "%m"), mean)

barplot(ingresos_por_mes, main="Ingresos promedio por mes", xlab="Mes", ylab="Ingresos promedio")
```

 A partir de la grafica se puede asumir que los meses asociados con mejores ingresos son: mayo, junio, julio y diciembre.



## 4.13
Las peliculas con mejores ingresos se lanzaron en los siguinetes meses:
```{r, echo=FALSE}
#quantile(films$revenue, seq(0,1,0.001))
MejoresIn <- films[films$revenue >= 1.450092e+09, ]

meses <- as.Date(MejoresIn[, c("releaseDate")])
mes <- format(meses, "%B")

unique(mes)


```
En promedio por mes se lanzaron:
```{r, echo=FALSE}

totalM <- as.Date(films[, c("releaseDate")])

fechas_por_mes <- paste(format(totalM, "%Y"), format(totalM, "%m"), sep="-")

lanzamientos_por_mes <- table(fechas_por_mes)

promedio_lanzamientos_por_mes <- mean(lanzamientos_por_mes)

promedio_lanzamientos_por_mes


```

## 4.14

```{r echo = FALSE}
library(corrplot)

mat <- cor(films[,c("revenue","budget","voteAvg","voteCount","popularity","genresAmount")])

corrplot(mat)
```

Como se observe en la grafica si existe una ralacion sobre las peliculas que obtuvieron mayor cantidad de ingresos con las que fueron mayor votadas.


## 4.15
Los generos principales de las peliculas mas largas son:

```{r, echo=FALSE}
#quantile(films$runtime, seq(0,1,0.01))
mayores <- films[films$runtime >= 170, ]


mayores$genres <- vapply(strsplit(mayores[, c("genres")], split="|", fixed = T), '[', 1, FUN.VALUE = character(1))

unique(mayores$genres)


```



## ¿La popularidad de una película se relaciona con la popularidad de los actores en ella?
```{r echo = FALSE}
library(corrplot)

popul <- vapply(strsplit(films[, c("actorsPopularity")], split="|", fixed = T), '[', 1, FUN.VALUE = character(1))


popular <- as.double(popul)
popularMV <- films$popularity


naAC <- which(is.na(popular))
naMV <- which(is.na(popularMV))

borrar <- c(naAC, naMV)



popularityAc <- popular[- borrar] 
popularityMV <- popularMV[- borrar] 


df <- data.frame (pop_actores  = popularityAc,
                  pop_pelicula = popularityMV
                  )

mat <- cor(df[,c("pop_actores","pop_pelicula")])

corrplot(mat)

```

Tras observar el grafico se puede notar que la relacion entre la popularidad de las peliculas y la de los actores es muy pequeña y se puede considerar casi nula.


## ¿El presupuesto de una pelicula se relaciona con la popularidad de los actores en ella?
```{r echo = FALSE}
library(corrplot)

popul <- vapply(strsplit(films[, c("actorsPopularity")], split="|", fixed = T), '[', 1, FUN.VALUE = character(1))


popular <- as.double(popul)
presupuesto <- films$budget


naAC <- which(is.na(popular))
naP <- which(is.na(presupuesto))

borrar <- c(naAC, naP)



popularityAc <- popular[- borrar] 
presupuestoF <- presupuesto[- borrar] 


df <- data.frame (pop_actores  = popularityAc,
                  presupuesto = presupuestoF
                  )

mat <- cor(df[,c("pop_actores","presupuesto")])

corrplot(mat)

```

Como se puede observar en la grafica, puede existe una relacion entre el presupuesto de una pelicula y la popularidad de los actores.



