---
title: 'Hoja de Trabajo #1 Análisis Exploratorio'
author: "Juan Angel Carrera"
date: "2023-01-27"
output: html_document
---

```{r setup, include=FALSE}
knitr::opts_chunk$set(echo = TRUE)
```

```{r,echo=FALSE}
movies <- read.csv("movies.csv")
```


## Hoja de trabajo 1

## 4. Preguntas importantes del dataset.

### 4.4 ¿Cuál es la peor película de acuerdo a los votos de todos los usuarios?   


La pelicula con el peor promedio de estrellas es
```{r, echo=FALSE}
worst <- movies[which.min(movies$voteAvg),]
worst$title
```  

### 4.5 ¿Cuántas  películas  se  hicieron  en  cada  año?   Haga un gráfico de barras  
```{r pressure, echo=FALSE}

library(dplyr)

movies$releaseDate <- as.Date(movies$releaseDate, format = "%Y-%m-%d")

movies$releaseYear<-as.numeric(format(movies$releaseDate,format="%Y"))

movies_per_year <- movies %>%group_by(releaseYear) %>%summarise(count = n())

mostyears <- movies_per_year %>% slice_tail(n = 1) %>% pull(releaseYear)
movies_per_year

```

### ¿En  qué  año  se  hicieron  más películas?  

Fue en el `r mostyears`.   

```{r , echo=FALSE}
library(ggplot2)

ggplot(movies_per_year, aes(releaseYear, count)) +
  geom_col() +
  ggtitle(paste("Number of movies produced per year (Max in", mostyears, ")")) +
  xlab("Year") +
  ylab("Count")

```

### 4.6 ¿Cuál es el género principal de las 20 películas más recientes? ¿Cuál es el género principal que predomina en el conjunto de datos? Represéntelo usando un gráfico 


```{r , echo=FALSE}
ordered <- movies[order(movies$runtime, decreasing=T),]
firstTwentyMovies <- ordered[1:20,]
genres20 <- vapply(strsplit(firstTwentyMovies[, c("genres")], split="|", fixed = T), '[', 1, FUN.VALUE = character(1))

unique(genres20)

genres <- vapply(strsplit(movies[, c("genres")], split="|", fixed = T), '[', 1, FUN.VALUE = character(1))

table <- table(genres)
names(table[which.max(table)])
barplot(table)


```

### 4.7 ¿Las películas de qué genero principal obtuvieron mayores ganancias? 


```{r, echo = F}

genres2 <- vapply(strsplit(movies[, c("genres")], split="|", fixed = T), '[', 1, FUN.VALUE =character(1))
movies_with_genres <- cbind(movies, genres2)
total_revenue_by_genre <- movies_with_genres %>% group_by(genres2) %>% summarise(revenue = sum(revenue))
top_genre_by_revenue <- total_revenue_by_genre[order(-total_revenue_by_genre$revenue), ]

head(top_genre_by_revenue, 5)


```

### 4.8 ¿La cantidad de actores influye en los ingresos de las películas?

```{r, echo = F}
library(dplyr)
movies_grouped <- movies %>% group_by(actorsAmount) %>% summarize(mean_revenue = mean(revenue))

movies_grouped

library(corrplot)

Fr <- cor(movies_grouped[,c("actorsAmount","mean_revenue")])
Fr
corrplot(Fr)

```

### ¿Se han hecho  películas con más actores en los últimos años? 

```{r, echo = F}
# primero convertimos la fecha de lanzamiento a un formato de fecha
movies$releaseDate <- as.Date(movies$releaseDate, format = "%Y-%m-%d")

# luego agregamos una columna para el año
movies$releaseYear <- as.numeric(format(movies$releaseDate, format = "%Y"))

# agrupamos las películas por año y calculamos el promedio de actores por película por año
mean_actors_per_movie_per_year <- movies %>%
  group_by(releaseYear) %>%
  summarise(mean_actors = mean(actorsAmount))

# hacemos un gráfico de barras para visualizar la tendencia
library(ggplot2)
ggplot(mean_actors_per_movie_per_year, aes(x = releaseYear, y = mean_actors)) +
  geom_col() +
  labs(x = "Año de lanzamiento", y = "Promedio de actores por película")


```

### 4.9 ¿Es posible que la cantidad de hombres y mujeres en el  reparto influya en la popularidad y los ingresos de las películas?  

```{r, echo = F}


movies$castMenAmount <- as.numeric(gsub("[^0-9]", "", movies$castMenAmount))
movies$castWomenAmount <- as.numeric(gsub("[^0-9]", "", movies$castWomenAmount))
movies$castMenAmount[is.na(movies$castMenAmount)] <- 0
movies$castWomenAmount[is.na(movies$castWomenAmount)] <- 0


library(corrplot)

M <- cor(movies[,c("popularity","revenue","castMenAmount","castWomenAmount")])
M
corrplot(M)

```

Con lo observado en la correlacion se puede inferir que la cantidad de actores hombres ni la cantidad de actoras mujeres afectan a la popularidad de la pelicula o al revenue.  


### EXTRA: ¿Cuáles son los géneros de películas que generan más ingresos en promedio? 

```{r, echo = F}


generes_revenue <- data.frame(table(genres),revenue = tapply(movies$revenue,genres,mean))
generes_revenue <- generes_revenue[order(generes_revenue$revenue,decreasing=T),]

head(generes_revenue)

pie(generes_revenue$revenue,labels=generes_revenue$genre,main = "Promedio de ingreso por Genero")


```
